【裁判字號】    97,訴,140
【裁判日期】    970513
【裁判案由】    毒品危害防制條例
【裁判全文】
臺灣基隆地方法院刑事判決               97年度訴字第140號
公  訴  人  臺灣基隆地方法院檢察署檢察官
被      告  甲○○
上列被告因毒品危害防制條例案件，經檢察官提起公訴（97年度
毒偵字第73號），被告於準備程序進行中，就被訴事實為有罪之
陳述，經本院合議庭裁定由受命法官獨任進行簡式審判程序，判
決如下：
    主  文
甲○○施用第一級毒品，累犯，處有期徒刑捌月，扣案之第一級
毒品海洛因陸包（驗餘淨重合計點壹壹公克）併同無法析離
之包裝袋陸只，均沒收銷燬之，扣案之磅秤貳個、夾鍊袋壹袋，
均沒收；又施用第二級毒品，累犯，處有期徒刑肆月，扣案之第
二級毒品甲基安非他命壹包（毛重零點捌陸公克）併同無法析離
之包裝袋壹只沒收銷燬之，扣案之吸食器貳支、同上磅秤貳個、
同上夾鍊袋壹袋，均沒收；應執行有期徒刑拾月，扣案之第一級
毒品海洛因陸包（驗餘淨重合計點壹壹公克）併同無法析離
之包裝袋陸只、第二級毒品甲基安非他命壹包（毛重零點捌陸公
克）併同無法析離之包裝袋壹只，均沒收銷燬之，扣案之磅秤貳
個、夾鍊袋壹袋、吸食器貳支，均沒收。
    事  實
一、甲○○有下列前案紀錄（構成累犯），及施用毒品執行觀察
    、勒戒、強制戒治之紀錄：
  (一)曾因轉讓禁藥及吸用麻藥案件，經本院分別判處有期徒刑1
    年10月、8 月確定，應執行有期徒刑2 年4 月；
  (二)又因販賣麻藥及吸用麻藥案件，經臺灣宜蘭地方法院分別判
    處有期徒刑5 年4 月、6 月確定，應執行有期徒刑5 年6 月
    。與上述(一)所示案件接續執行，先於民國89年10月7 日縮短
    刑期假釋出監，迨93年10月5 日假釋期滿，其未執行之刑，
    以已執行論（構成累犯）。
  (三)再因詐欺案件，經本院判處有期徒刑3 月確定，於95年4 月
    27日易科罰金執行完畢（構成累犯）。
  (四)又因施用第一級、第二級毒品案件，由本院以95年度訴字第
    935 號判決判處應執行有期徒刑9 月確定，經減刑為有期徒
    刑4 月15日，送監執行後，又於96年8 月16日易科罰金執行
    完畢（構成累犯）。
  (五)復因施用毒品案件，經觀察、勒戒後，認有繼續施用毒品之
    傾向，經本院裁定後送強制戒治，於95年5 月26日經評定無
    繼續戒治之必要執行完畢，由臺灣基隆地方法院檢察署檢察
    官以95年度戒毒偵字第10號不起訴處分書為不起訴處分確定
    。
二、甲○○其於上開強制戒治執行完畢釋放後5 年內，基於施用
    第一級毒品海洛因之犯意，於96年11月28日晚上，在其位於
    臺北縣瑞芳鎮○○路187 號住處，將第一級毒品海洛因置入
    注射針筒內，摻水混合注射右手肘內側皮膚靜脈血管處之方
    式，非法施用第一級毒品海洛因。另基於施用第二級毒品甲
    基安非他命之犯意，於同年月28日19、20時許，在臺北縣瑞
    芳鎮○○路187 號住處2 樓，將第二級毒品甲基安非他命放
    入玻璃球吸食器（未扣案），再以打火機點燃燒烤吸食器底
    部產生煙霧吸食之方式，，非法施用第二級毒品安非他命。
    嗣於96年11月29日13時40分許，在臺北縣瑞芳鎮○○路187
    號其住處，為警持臺灣基隆地方法院法官核發之搜索票經搜
    索查獲，當場扣得其藏放身上之海洛因6 小包（驗餘淨重合
    計33.11 公克）、甲基安非他命1 小包（毛重0.86公克），
    其所有供秤施用毒品重量之電子磅秤2 個，其所有供施用第
    二級毒品甲基安非他命用之吸食器2 支及供分裝毒品以便施
    用夾鏈袋1 批，並帶同其至警局採尿送驗有毒品嗎啡、安非
    他命、甲基安非他命陽性反應，始查悉上情。
三、案經基隆市警察局移送臺灣基隆地方法院檢察署檢察官偵查
    起訴。
    理  由
一、本件被告所犯者非為死刑、無期徒刑、最輕本刑為3 年以上
    有期徒刑之罪或高等法院管轄第一審案件，其於準備程序進
    行中，先就被訴事實為有罪之陳述，經告知其簡式審判程序
    之旨，並聽取公訴人及被告之意見後，本院依刑事訴訟法第
    273 條之1 第1 項之規定，裁定由受命法官獨任進行簡式審
    判程序，且依同法第273 條之2 規定，簡式審判程序之證據
    調查，不受第159 條第1 項、第161 條之2 、第161 條之3
    、第163 條之1 及第164 條至第170 條規定之限制，合先敘
    明。
二、上開事實，業據被告於檢察偵查時及本院準備程序及審理時
    坦承在卷，而被告於上述所示時間、地點先後為警查獲後採
    集尿液，均呈甲基安非他命、安非他命、嗎啡、可待因之陽
    性反應，此有台灣尖端先進生技醫藥股份有限公司濫用藥物
    檢驗報告附卷可稽，復有如事實欄所示之物品扣案足資佐證
    ，而扣案之白粉6 小包，經送法務部調查局鑑驗結果，確含
    第一級毒品海洛因成，驗餘淨重合計33.11 公克，有法務部
    調查局97年1 月1 日鑑定通知書各1 份在卷可佐。又其前因
    施用毒品案件，經觀察、勒戒後，認有繼續施用毒品之傾向
    ，經本院裁定後送強制戒治，於95年5 月26日經評定無繼續
    戒治之必要執行完畢，由臺灣基隆地方法院檢察署檢察官以
    95年度戒毒偵字第10號不起訴處分書為不起訴處分確定等情
    ，亦有臺灣高等法院被告前案紀錄表附卷足佐。綜上所陳，
    被告於前次強制戒治於94年5 月26日執行完畢，5 年內再犯
    本案施用第一、二級毒品海洛因、甲基安非他命，罪證明確
    ，犯行洵堪認定，自應依法論科。
三、論罪科刑部分：
  (一)查海洛因、甲基安非他命分係毒品危害防制條例第2 條第2
    項第1 款、第2 款所定之第一級、第二級毒品，核被告所為
    係犯毒品危害防制條例第10條第1 項、第2 項之施用第一級
    、第二級毒品罪。被告持有第一級毒品海洛因及第二級毒品
    甲基安非他命之低度行為，應為施用第一級、第二級毒品之
    高度行為所吸收，不另論罪。被告先後所犯上開2 罪，犯意
    各別，行為不同，應予分論併罰。
  (二)被告前曾受如事實欄所示之有期徒刑執行完畢，有臺灣高等
    法院被告前案紀錄表在卷可按，其於受一、(二)至(四)所示有期
    徒刑執行完畢後之5 年內，故意再犯本件有期徒刑以上之罪
    ，為累犯，其所犯上開6 罪，均應依刑法第47條第1 項加重
    其刑。
  (三)爰審酌被告犯罪之動機、曾有施用毒品之前科仍不知戒除，
    惟犯罪後坦承犯行，且所犯之施用毒品犯行乃戕害自己身心
    健康，並未危及他人等一切情狀，分別量處如主文所示之刑
    ，併定其應執行之刑。
四、沒收部分：
  (一)扣案之第一級毒品海洛因6 包（驗餘淨重合計33.11 公克）
    併同無法析離之包裝袋6 只，甲基安非他命1 小包（毛重0.
    86公克）併同無法析離之包裝袋1 只，上開包裝毒品之包裝
    袋應整體視為查獲之毒品，故上開毒品及包裝袋、殘渣袋，
    均依毒品危害防制條例第18條第1 項前段之規定，宣告沒收
    銷燬之（蓋無論以何種方式包裝袋與其內裝之毒品，包裝袋
    內均會有極微量毒品殘留，故上述包裝袋1 只應整體視為查
    獲毒品，一併依前揭規定宣告沒收銷燬之，參見最高法院95
    年度臺上字第3739號、第7354號判決）。
  (二)扣案之電子磅秤2 個、夾鏈袋1 批、吸食器2 支，經核非專
    供施用毒品之器具，然上開物品均屬被告所有，其中電子磅
    秤係供秤施用毒品重量所用，夾鏈袋1 批係供分裝毒品以便
    施用，另吸食器2 支則係被告所有且係供其施用第二級毒品
    甲基安非他命所用之物，業據被告供明在卷，爰依刑法第38
    條第1 項第2 款規定宣告沒收。
據上論斷，應依刑事訴訟法第273 條之1 第1 項、第299 條第1
項前段，毒品危害防制條例第10條第1 項、第2 項、第18條第1
項前段、第23條第2 項，刑法第11條、第47條第1 項、第51條第
5 款、第38條第1 項第2 款，判決如主文。
本案經檢察官乙○○到庭執行職務。
中    華    民    國    97    年    5     月    13    日
                  刑事第三庭法  官  黃永定
以上正本證明與原本無異。
如不服本判決應於收受本判決後10日內向本院提出上訴書狀，其
未敘述上訴理由者，並得於提起上訴後10日內向本院補提理由書
狀（均須按他造當事人之人數附繕本）「切勿逕送上級法院」。
中    華    民    國    97    年    5     月    13    日
                            書記官  劉珍珍
附錄本案所犯法條：
毒品危害防制條例第10條：
I施用第一級毒品者，處 6 月以上 5 年以下有期徒刑。
II施用第二級毒品者，處 3 年以下有期徒刑。


司法院資訊處製作；財團法人民間司法改革基金會備份。
